# 请教陈版主，信用减值损失计提问题

提问人：buzhanbo 时间：2022-03-16 15:20:59
应用指南：
预期信用损失，是指以发生违约的风险为权重的金融工具信用损失的加权平均值。这里的发生违约的风险，可以理解为发生违约的概率。这里的信用损失，是指企业根据合同应收的现金流量与预期能收到的现金流量之间的差额（以下称现金流缺口）的现值。根据现值的定义，即使企业能够全额收回合同约定的金额，但如果收款时间晚于合同规定的时间，也会产生信用损失。
陈老师，请教您，比如客户为契约基金管理人，按基金合同，每天计提管理费，按季度从基金中收取。收款时间不会晚于合同规定的时间，这种情况下确认的应收账款，还需要计提信用减值损失吗？
如果不是这种基金，是一般的企业，账龄是三个月，根据以往经验，都会在账期内收到款。这种情况可以不计提坏账吗？

回答人：chenyiwei
对于信用风险水平较低的款项，可以采用个别认定法计提，其结果可能是计提较低比例的坏账准备，也可能不计提（可能性较小），但不能直接表述为对此类款项不计提坏账准备。